臺灣屏東地方法院刑事判決　　　　　　　 94年度訴字第171號
公　訴　人　臺灣屏東地方法院檢察署檢察官
被　　　告　乙○○　男　18歲.
　　　　　　丙○○　男　21歲.
共　　　同
選任辯護人　吳春生律師
上列被告等因違反槍砲彈藥刀械管制條例案件，經檢察官提起公
訴（93年度偵字第5539號），本院判決如下：
    主  文
乙○○未經許可，持有可發射子彈具有殺傷力之改造手槍，處有
期徒刑壹年陸月，併科罰金新台幣捌萬元，罰金如易服勞役，以
銀元佰元即新台幣玖佰元折算壹日，扣案仿ＷＡＬＴＨＥＲ廠
ＰＰＫ／Ｓ型半自動手槍製造之改造手槍壹枝（含彈匣壹個、槍
枝管制編號：0000000000號）沒收。緩刑伍年，緩刑
期內付保護管束。
丙○○未經許可，共同持有子彈，處有期徒刑伍月，併科罰金新
台幣萬元，有期徒刑如易科罰金，罰金如易服勞役，均以銀元
佰元即新台幣玖佰元折算壹日。緩刑年。
    事  實
一、乙○○明知可發射子彈、具有殺傷力之改造手槍及可擊發、
    具有殺傷力之改造子彈，均為槍砲彈藥刀械管制條例所列管
    之違禁物，未經主管機關許可，不得持有之。竟基於非法持
    有改造槍枝、子彈之犯意，於民國九十三年八月間某日，透
    過網路奇摩拍賣網站，以新台幣（下同）九千元之價格，向
    真實姓名年籍均不詳之成年人訂購由仿ＷＡＬＴＨＥＲ廠Ｐ
    ＰＫ／Ｓ型半自動手槍製造之玩具手槍，換裝土造金屬槍管
    而成之改造手槍一枝、及由玩具金屬彈殼加裝直徑６㎜鋼珠
    而成之改造子彈二顆，嗣雙方約定在高雄六合夜市交貨取款
    ，賣方並帶同乙○○至高雄不詳地點以其他不詳子彈實際試
    射確認可擊發無訛，乙○○購得上開具有殺傷力之改造槍枝
    一枝及子彈二顆後，旋即藏放於其實力支配下之不詳地點而
    未經許可持有之。
二、嗣於同年九月十四日二十時許，乙○○攜帶上開改造槍枝一
    枝及改造子彈二顆（其中一顆已裝填於改造手槍內呈上膛狀
    態），並與其兄丙○○共乘車牌號碼ＮＧ６—２６２號機車
    外出訪友，行經屏東縣屏東市○○○路十八巷十六號前等待
    友人之際，乙○○遂將上開槍枝一枝及子彈一顆取出把玩，
    詎丙○○亦明知不得持有上述經列管為違禁物之改造子彈，
    竟基於與乙○○非法持有之犯意聯絡，向乙○○索取該改造
    子彈一顆，並以衛生紙妥善包覆後放置於口袋內，而未經許
    可共同持有之。嗣於同日二十一時三十分許，適有屏東縣警
    察局屏東分局崇蘭派出所所長甲○○率同仁執行巡邏勤務並
    訪查其他刑事案件涉案關係人時，見渠二人在欲訪查對象住
    家門前，遂上前盤查身分，並要求交出口袋內物品，丙○○
    在未有偵查犯罪權限之機關或人員發覺其持有子彈之犯罪嫌
    疑前，主動將口袋內之子彈一顆交予員警甲○○，並當場向
    甲○○坦認子彈為其所有而自首願接受裁判，甲○○等員警
    遂請乙○○、丙○○二人前往崇蘭派出所協助進一步瞭解案
    情，惟乙○○至此仍充作若無其事般將上開槍枝藏置於腰際
    。俟到達崇蘭派出所門口時，甲○○等員警發現乙○○走路
    姿態有異，且大腿部位鼓起，經要求乙○○跳躍數下，上開
    槍枝一枝竟沿乙○○褲管內滑出掉落在地，始在場員警發覺
    乙○○涉犯持有槍枝之犯罪嫌疑，乙○○見事跡敗露，遂於
    警詢中自白上開持有槍枝、子彈之緣由經過，並為警扣得上
    開具殺傷力之改造手槍一枝（含彈匣一個、槍枝管制編號：
    0000000000號）及改造子彈二顆（即其中一顆裝
    置於槍枝內呈上膛狀態，另一顆改由丙○○持有，惟於鑑驗
    時均經實際試射）。
二、案經屏東縣警察局屏東分局報告臺灣屏東地方法院檢察署檢
    察官偵查起訴。
    理  由
壹、證據能力：
一、同案被告乙○○於警詢中之陳述：
  (一)按被告以外之人（包括證人、鑑定人、告訴人、被害人及共
    同被告等）於檢察事務官、司法警察官或司法警察調查中所
    為之陳述，與審判中不符時，其先前之陳述具有較可信之特
    別情況，且為證明犯罪事實存否所必要者，得為證據，刑事
    訴訟法第一百五十九條之二定有明文。所謂「前後陳述不符
    」之要件，應就前後階段之陳述進行整體判斷，以決定其間
    是否具有實質性差異，惟無須針對全部陳述作比較，陳述之
    一部分有不符，亦屬之。而所謂「較可信之特別情況」之情
    形，亦應就前後陳述時之各種外部情況進行比較，以資決定
    何者外部情況具有可信性。若陳述係在特別可信之情況下所
    為，則虛偽陳述之危險性即不高，雖係審判外陳述，或未經
    被告反對詰問，仍得承認其有證據能力【所稱「外部情況」
    之認定，例如時間之間隔：陳述人先前陳述是在記憶猶新
    的情況下直接作成，一般與事實較相近，事後即可能因記憶
    減弱或變化，致有不清晰或陳述不符之現象發生；有意識
    的迴避：由於先前陳述時被告未在場，是陳述人直接面對詢
    問警員所為陳述較為坦然；事後可能因陳述人對被告有所顧
    忌或同情，因而在被告面前較不願陳述不利被告之事實；
    受外力干擾：陳述人單獨面對檢察事務官或司法警察（官）
    所為之陳述，程度上較少會受到強暴、脅迫、詐欺、利誘或
    收買等外力之影響，其陳述較趨於真實。若被告在庭或有其
    他成員參與旁聽時，陳述人可能會本能的作出迴避對被告不
    利之證述，或因不想生事乃虛構事實而為陳述；事後串謀
    ：目擊證人對警察描述所目睹情形，因較無時間或動機去編
    造事實，客觀上亦較難認與被告間有勾串情事，其陳述具有
    較可信性。但事後因特殊關係，雙方可能因串謀而統一口徑
    ；或事後情況變化，兩者從原先敵對關係變成現在友好關係
    等情形，其陳述即易偏離事實而較不可信等】。
  (二)查同案被告乙○○於警詢中供稱：渠兄弟為警查獲前，丙○○見伊在把玩槍彈，遂將子彈取走，至槍枝部分因伊堅持不
    交出，丙○○遂作罷等語明確（見警卷第十四頁、十五頁反
    面），惟經本院於審理中以證人身分令其具結作證，其翻異
    前詞改稱：當時伊僅有在把玩子彈，丙○○不知伊尚持有槍
    枝云云（見本院卷第四五、四七頁），前後所述顯有不符，
    且被告乙○○自承：伊於警詢所供與警詢筆錄記載相符，之
    所以會講把玩「槍彈」，僅係因比較順口等語在卷（見本院
    卷第五一頁），是被告乙○○於警詢中所述既出於自由意志
    ，且距離案發時間較近，尚無機會斟酌利害關係或受外力干
    擾，較之其嗣後於本院審理中所證稱情節，多有維護兄長丙○○之嫌，顯具有較可信之特別情況；又被告丙○○係自被
    告乙○○處取得子彈，是被告乙○○之陳述自為證明被告丙○○犯罪事實所必要，揆諸上揭說明，被告乙○○於警詢中
    之陳述，應有證據能力。
二、同案被告乙○○於偵查中之陳述：
  (一)按被告以外之人於偵查中向檢察官所為陳述，除顯有不可信
    之情況者外，得為證據，刑事訴訟法第一百五十九條之一第
    二項定有明文。偵查中對被告以外之人（包括證人、鑑定人
    、告訴人、被害人及同案被告等）所為之偵查筆錄，或被告
    以外之人向檢察官所提之書面陳述，性質上均屬傳聞證據。
    惟現階段刑事訴訟法規定檢察官代表國家偵查犯罪、實施公
    訴，依法其有訊問被告、證人及鑑定人之權，證人、鑑定人
    且須具結，而實務運作時，檢察官偵查中向被告以外之人所
    取得之陳述，原則上均能遵守法律規定，不致違法取供，其
    可信度極高。再者，該「被告以外之人」，如經法院於審理
    中傳喚到庭接受檢、辯雙方之交互詰問，賦予被告有與之對
    質、詰問其現在與先前陳述瑕疵之機會，自屬已充分保障被
    告之對質詰問權，職是，除反對該項供述得具有證據能力之
    一方，已釋明「顯有不可信之情況」之理由外，不得遽指該
    偵查中之陳述不具證據能力。
  (二)查檢察官於偵查中，係以被告身分訊問乙○○，是其當時向
    檢察官陳述時，要與刑事訴訟法第一百八十五條之三係以證
    人地位出庭，依法應具結而未具結之證言，不得作為證據之
    情形有異，且被告乙○○於本院審理中，就被告丙○○涉案
    部分，亦以證人身分具結作證，接受交互詰問程序，自屬充
    分保障被告丙○○之對質詰問權，又被告丙○○及辯護人均
    未曾提及檢察官在偵訊時有任何以不正方法取供而有顯不可
    信之情況，是依上開規定，被告乙○○於偵訊時之供述，應
    具有證據能力。
貳、事實認定與論罪科刑：
一、訊據被告乙○○對於其購買上開槍枝、子彈而非法持有等事
    實坦承不諱；訊之被告丙○○固供認有自乙○○處取得子彈
    一顆，惟否認涉有非法持有子彈之犯行，辯稱：伊於為警查
    獲前不久，因見乙○○正在把玩子彈，遂加以收取放置於口
    袋，欲攜回家中交予父母處理，並無持有之意思云云。辯護
    意旨則謂：被告乙○○交出槍枝、子彈行為應符合自首規定
    ；被告丙○○主觀上並無持有子彈之犯意，客觀行為亦未符
    合持有需具備相當時間、空間之要件，應不構成非法持有子
    彈之罪等語。惟查：
  (一)被告乙○○購得改造槍枝、子彈後即非法持有，及被告丙○○口袋內置有改造子彈一顆，而於前開時地同時為警查獲等
    事實，業據被告乙○○、丙○○於警詢、偵查及本院審理中
    供承在卷，且經證人即查獲員警（即崇蘭派出所所長）甲○○於本院審理中就查獲被告二人之經過情節證稱綦詳，並有
    照片二張在卷可稽，復有扣案之改造手槍一枝及子彈二顆扣
    案可佐。又扣案改造手槍一枝（槍枝管制編號：00000
    00000號）及子彈二顆，經送請內政部警政署刑事警察
    局鑑定結果，認槍枝係由仿ＷＡＬＴＨＥＲ廠ＰＰＫ／Ｓ型
    半自動手槍製造之玩具手槍，換裝土造金屬槍管而成之改造
    手槍，機械性能良好，可供擊發適用之子彈，具殺傷力；而
    子彈二顆，認均係由玩具金屬彈殼加裝直徑６㎜鋼珠而成之
    改造子彈，經實際試射，均可擊發，亦具有殺傷力等情，有
    該局九十三年十月四日年刑鑑字第○九三○一九三七三八號
    槍彈鑑定書一份附卷可佐。至被告乙○○於本院審理中雖供
    稱：伊購買槍枝、子彈後係藏放於鶴聲國小之草叢內，從未
    放置於家中云云（見本院卷第四五至四六頁），然上開槍枝
    及子彈既為被告乙○○花費近萬元所購得，價值不斐，衡情
    必加妥善保管，豈有任意置於平日無法看顧之地點？是其此
    部分所述，顯非事實，惟其始終未供明持有槍枝、子彈之確
    切地點為何，自應認定為其實力可得支配之不詳地點為宜。
    再被告乙○○於本院審理中另改稱：伊所購得之子彈共有三
    顆，除扣案之二顆外，其餘一顆業已不知去向云云（見本院
    卷第四五頁），然與其先前供述不符，復無子彈扣案可供鑑
    定是否亦具有殺傷力，故就被告乙○○所持有改造子彈之數
    量，仍應認定為二顆，方屬妥適。
  (二)被告丙○○雖否認有持有子彈之犯意及行為，並執前揭情詞
    置辯，惟按槍砲彈藥刀械管制條例所稱持有槍枝（子彈），
    係指就槍枝（子彈）為執持占有而言，必須行為人主觀上對
    槍枝有執持占有之意思，客觀上有足以顯示係實現其占有物
    上權利之行為（最高法院七十六年度台上字第二○九○號判
    決可資參照）。經查：
  1.被告丙○○於警詢、偵查中已供稱：伊見乙○○正在把玩槍
    枝及子彈，因怕乙○○亂來，故想把子彈丟棄等語在卷（見
    警卷第八至九頁、偵卷第五頁），其於本院審理中雖辯稱：
    警詢中伊曾表示僅見乙○○把玩子彈，但警察表示如此記載
    意思差不多，且要求伊再向檢察官解釋云云（見本院卷第五
    八頁），然被告丙○○於偵查中對此並未有所澄清，參酌被
    告乙○○於警詢、偵查中亦供稱：丙○○見伊在把玩槍枝及
    子彈，遂將子彈取走，至槍枝部分因伊堅持不交出，丙○○
    遂作罷等語明確（見警卷第十四頁、十五頁反面、偵卷第五
    頁），足見被告乙○○在被告丙○○面前取出把玩者，應為
    槍枝及子彈無訛，渠二人嗣後均改稱乙○○僅有把玩子彈云
    云，顯非事實。
  2.又被告丙○○對於為何將被告乙○○持有之子彈一顆取來置
    於口袋乙節，雖於警詢、偵查中均供稱欲丟棄云云（見警卷
    第九頁、偵卷第五頁），然扣案之子彈一顆體積不大（參偵
    卷第十九頁照片所示），外觀上亦非顯著得輕易遭人發覺之
    物，倘被告丙○○確有意將之丟棄，自應於取得子彈後隨手
    扔棄於附近街道角落即可，豈有置於自己口袋之理？況其於
    本院審理中竟供稱：子彈原本即以衛生紙包裹，伊於取得之
    後，因不想讓子彈隨便自口袋內掉出，故又拿數張衛生紙再
    加以包裹等語在卷（見本院卷第六一頁），如此小心謹慎之
    舉，足認被告丙○○向被告乙○○索討子彈置於口袋之目的
    ，顯另有所圖。
  3.被告丙○○固於本院審理中再改稱：伊打算將子彈帶回家中
    交予父母處理云云（見本院卷第五九頁），然亦供稱：其住
    家距離為警查獲之地點騎車僅需花費十五分鐘等語在卷（見
    本院卷第五九頁），是其持取子彈之動機倘係出於善意，而
    欲阻止乙○○繼續持有違禁物品，自應立即返家將子彈交予
    父母，詎其竟無關緊要地留在該處只為等候朋友前來，已有
    疑義。況其既知悉乙○○尚持有更具危險性之槍枝一枝業如
    上述，竟未同時向乙○○索討槍枝一併妥適處理，更非合理
    。參酌被告丙○○於本院審理中坦承：伊在查獲地點向員警
    交出子彈之際，有表示子彈是伊所有等語在卷（見本院卷第
    五八頁），核與證人甲○○證稱情節相符（見本院卷第五八
    頁），益徵被告丙○○取得上開子彈後置於口袋之舉，主觀
    上顯有妥善保管、執持占有之意，客觀上亦屬將該子彈置於
    自己實力支配下之持有行為，此與非基於自己持有之意思，
    僅偶然經手，迅即脫離之情形有別，尚不得執被告丙○○持
    有子彈後旋即為警查獲此一巧合之客觀結果，遽為有利其之
    認定，故辯護意旨認被告丙○○之行為與持有之要件不符云
    云，要非可採。又本案尚無確切證據證明被告乙○○對上開
    置於被告丙○○口袋內之子彈一顆已有拋棄或移轉持有之意
    思，堪認被告二人對該子彈乃共同持有關係。
  (三)再按犯槍砲彈藥刀械管制條例之罪自首，並報繳其持有之全
    部槍砲、彈藥、刀械者，減輕或免除其刑，同條例第十八條
    第一項前段定有明文。又自首係指犯人在犯罪未發覺之前，
    向檢察官或司法警察官告知其犯罪，而不逃避接受裁判者而
    言；另所謂「發覺犯罪」，並非以有偵查犯罪職權之機關或
    人員確知其人犯罪無誤為必要，祇須有確切之根據，對其發
    生嫌疑，即足當之（最高法院八十五年台上字第四九○八號
    、八十九年度台上字第一一○號判決要旨參照）。經查：
  1.證人即查獲本案之員警甲○○於本院審理中證稱：當天伊率
    領同仁執行巡邏勤務，並準備查訪其他案件之涉案關係人。
    途中發現被告二人在渠等欲查訪對象之家門口前，遂上前盤
    查身分，復請被告二人提出證件。被告二人表示未帶證件，
    伊乃進一步請被告二人將口袋之物品交出，其中被告丙○○
    所交出用衛生紙包裹之物品一包，經被告丙○○打開後發現
    係疑似造子彈一顆，且丙○○有表示子彈為伊所有，而依當
    時情形，如被告丙○○未主動交出子彈，伊尚無證據得懷疑
    其持有子彈犯行。隨後伊請被告二人前往警局協助瞭解案情
    ，俟到達崇蘭派出所門口時，伊與在場同仁發現乙○○走路
    姿態有異，且大腿部位鼓起，經要求乙○○跳躍數下後，遂
    發現有槍枝一枝沿乙○○之褲管內滑出掉落地上，此時，乙○○仍笑笑不語，未立即承認槍枝為其所有等語綦詳（見本
    院卷第五二、五六至五八頁），是堪認被告丙○○確在犯罪
    未遭發覺前，主動將所持有之子彈交予員警而未逃避接受裁
    判，而與自首要件相符。
  2.惟被告乙○○乃經員警發現其形跡有異，復見「被告乙○○
    褲管內滑落掉出槍枝」之客觀事實，自可依此確切根據，對
    被告乙○○持有槍枝之犯罪嫌疑產生合理懷疑，準此，被告
    乙○○之犯罪要屬業經發覺，尚難認合於自首要件，其嗣後
    於警詢中坦承持有槍枝、子彈之舉，性質亦僅為自白犯行。
    被告乙○○雖辯稱：當時到達警局門口時，係員警甲○○再
    度要求伊將口袋物品交出，伊正準備拿取槍枝之際，不慎滑
    落云云（見本院卷第五八頁），然證人甲○○證稱：因本件
    子彈係丙○○所交出，故到達派出所前，伊始終未懷疑被告
    乙○○尚持有槍枝等語明確（見本院卷第五五頁），故員警
    甲○○應無動機再次要求乙○○交出身上物品之理，參酌被
    告乙○○並未如被告丙○○般，於查獲地點即主動將所持有
    之槍彈交予員警，益徵其於為警查獲之初，顯有隱匿犯行逃
    避接受裁判之意，要難認合於自首要件，辯護意旨謂被告乙○○亦有自首規定之適用，尚非可採。
  (四)綜上所述，本件事證明確，被告二人之犯行均堪認定，應依
    法論科。
三、按槍砲彈藥刀械管制條例業於九十四年一月二十六日修正公
    布，並自同年月二十八日生效，該條例修正前第十一條第一
    項「未經許可，持有、寄藏或意圖販賣而陳列第四條第一項
    第一款所定其他可發射金屬或子彈具有殺傷力之各式槍砲者
    ，處以一年上七年以下有期徒刑，併科新台幣七百萬元以下
    罰金」之規定，業經移列至修正後槍砲彈藥刀械管制條例第
    八條第四項，且法定刑係由「一年以上七年以下有期徒刑，
    併科新台幣七百萬元以下罰金」修正為「處三年以上十年以
    下有期徒刑，併科新臺幣七百萬元以下罰金」，修正後之法
    定本刑較重於修正前之法定本刑。是被告乙○○行為後，法
    律已有上開變更，經比較新舊法結果，以舊法刑度較輕有利
    於被告，依刑法第二條第一項後段之規定，應適用修正前之
    槍砲彈藥刀械管制條例第十一條第四項之罪論處，先予敘明
    （惟同條例第十二條第四項未經許可持有子彈罪部分未經修
    正）。查被告乙○○未經許可，持有可發射子彈具有殺傷力
    之改造手槍及改造子彈，核其所為，係犯修正前槍砲彈藥刀
    械管制條例第十一條第四項未經許可持有可發射子彈具有殺
    傷力之改造手槍罪，及同條例第十二條第四項之未經許可持
    有子彈罪；另被告丙○○所為，係犯槍砲彈藥刀械管制條例
    第十二條第四項之未經許可持有子彈罪。再被告乙○○以一
    持有之行為而觸犯上開二罪名，為想像競合犯，應依刑法第
    五十五條規定，從一重論以修正前槍砲彈藥刀械管制條例第
    十一條第四項之未經許可持有可發射子彈具有殺傷力之改造
    手槍罪處斷。被告二人就上開持有子彈犯行間，有犯意聯絡
    及行為分擔，均為共同正犯。又被告丙○○在未有偵查犯罪
    權限之機關或人員發覺其持有子彈之犯罪嫌疑前，主動將口
    袋內之改造子彈一顆交出，且當場向員警甲○○坦認子彈為
    其所有而自首願接受裁判，核與槍砲彈藥刀械管制條例第十
    八條第一項前段自首犯罪並報繳持有之子彈規定相符，應予
    減輕其刑，至被告乙○○部分則難認合於自首要件詳如上述
    ，附此敘明。爰審酌被告二人均無前科（有卷附臺灣屏東地
    方法院檢察署刑案資料查註紀錄表、臺灣高等法院被告全國
    前案紀錄表可參），詎未知謹慎守法，竟無故非法持有上開
    槍枝、子彈，對社會安全造成潛在危害，持有時間之長短、
    被告乙○○犯罪情節較重及其二人犯後之態度等一切情狀，
    分別量處如主文所示之刑，並就併科罰金部分，均諭知罰金
    易服勞役之折算標準。檢察官於論告時雖對被告乙○○從重
    求處有期徒刑二年，惟斟酌被告未持上開槍枝、子彈從事其
    他不法犯罪，其惡性尚非極其重大及上開一切情狀，認量處
    如主文所示之刑，已足收懲儆之效，附此敘明。末查，被告
    二人均未曾受有期徒刑以上刑之宣告（有卷附臺灣屏東地方
    法院檢察署刑案資料查註紀錄表、臺灣高等法院被告全國前
    案紀錄表可參），僅因年輕識淺，一時失慮，致罹刑典，且
    犯後態度尚可，渠等歷經偵審程序及罪刑宣告之教訓，當知
    所警惕，信無再犯之虞，本院認前開對其宣告之刑，以暫不
    執行為適當，爰對被告乙○○宣告緩刑五年、被告丙○○宣
    告緩刑三年，以啟自新，惟被告乙○○犯罪情節較重，為確
    實使其有正確之法律觀念並提供必要之協助及督促，爰併依
    法宣告緩刑期內付保護管束，俾由地方法院檢察署之觀護人
    予以適當之督促，並發揮附條件緩刑制度之立意及避免短期
    自由刑執行所肇致之弊端。扣案由仿ＷＡＬＴＨＥＲ廠ＰＰ
    Ｋ／Ｓ型半自動手槍製造之玩具手槍，換裝土造金屬槍管而
    成之改造手槍一枝（含彈匣一個、槍枝管制編號：：000
    0000000號），屬槍砲彈藥刀械管制條例第四條第一
    項第一款所定之槍枝，係違禁物，應依刑法第三十八條第一
    項第一款規定，就被告乙○○部分併予宣告沒收。至扣案之
    改造子彈二顆，均於鑑定時經實際試射而耗損，已失其違禁
    物之性質，爰均不予宣告沒收，併此敘明。
據上論斷，應依刑事訴訟法第二百九十九條第一項前段、修正前
槍砲彈藥刀械管制條例第十一條第四項、同條例第十二條第四項
，刑法第十一條前段、第二條第一項後段、第二十八條、第五十
五條、第四十二條第二項、第三十八條第一項第一款、第七十四
條第一款、第九十三條第一項，罰金罰鍰提高標準條例第二條，
現行法規所定貨幣單位折算新臺幣條例第二條，判決如主文。
本案經檢察官劉俊儀到庭執行職務。
中　　華　　民　　國　　94　　年　　6 　　月　　20　  日
                      臺灣屏東地方法院刑事第四庭
                          審判長法  官  莊鎮遠
                                法  官  王以齊
                                法  官  劉敏芳
以上正本證明與原本無異。
如不服本判決應於收受本判決送達後十日內向本院提出上訴書狀
，其未敘述上訴理由者，並得於提起上訴後十日內向本院補提理
由書狀（均須按他造當事人之人數附繕本）「切勿逕送上級法院
」
中　　華　　民　　國　　94　　年　　6 　　月　　20　　日
                                書記官  許倬維
附錄本案論罪科刑法條：
修正前槍砲彈藥刀械管制條例第十一條第四項
未經許可，持有、寄藏或意圖販賣而陳列第一項所列槍砲者，處
一年以上七年以下有期徒刑，併科新臺幣七百萬元以下罰金。
槍砲彈藥刀械管制條例第十二條第四項
未經許可，持有、寄藏或意圖販賣而陳列子彈者，處五年以下有
期徒刑，併科新臺幣三百萬元以下罰金。
